【裁判字號】    98,審抗,383
【裁判日期】    981222
【裁判案由】    本票裁定
【裁判全文】
臺灣臺北地方法院民事裁定             98年度審抗字第383號
抗  告  人  甲○○
相  對  人  裕融企業股份有限公司
法定代理人  乙○○
上列當事人間聲請本票裁定事件，抗告人對於中華民國98年11月
23日本院簡易庭98年度司票字第23209號裁定提起抗告，本院裁
定如下：
    主  文
抗告駁回。
抗告程序費用新臺幣壹仟元由抗告人負擔。
    理  由
一、相對人於原審聲請意旨略以：伊執有抗告人於民國98年7月
    21日簽發之本票1紙（下稱系爭本票），內載金額新臺幣（
    下同）30萬元，付款地在伊公司事務所，利息按年息20%計
    算，免除作成拒絕證書，到期日98年9月22日，詎屆期提示
    未獲付款，為此提出本票1紙，聲請裁定就上開金額及依約
    定利率計算之利息准許強制執行等語。原審就系爭本票之30
    萬元，及自98年9月23日起算之約定利息，裁定准許強制執
    行。
二、抗告意旨略以：系爭本票雖為伊所簽發，惟此係遭詐欺所致
    ，業由臺北市政府警察局北投分局調查中，伊自得拒絕負擔
    票款，爰依法提起抗告，請求廢棄原裁定云云。
三、按執票人向本票發票人行使追索權時，得聲請法院裁定後強
    制執行，票據法第123條定有明文。又本票執票人，依票據
    法第123條規定，聲請法院裁定許可對發票人強制執行，係
    屬非訟事件，此項聲請之裁定，及抗告法院之裁定，僅依非
    訟事件程序，以審查強制執行許可與否，並無確定實體上法
    律關係存否之效力，如發票人就票據債務之存否有爭執時，
    應由發票人提起確認之訴，以資解決，殊不容於裁定程序中
    為此爭執（最高法院57年台抗字第76號、56年台抗字第714
    號判例參照）。
四、經查：相對人主張之事實，業據提出本票乙紙為證，且原審
    就系爭本票為形式上之審查，認其已具備本票各項記載事項
    ，合於票據法第120條規定，屬有效之本票，乃裁定准許強
    制執行，並無不合。雖抗告人主張其係遭詐欺而簽發系爭本
    票之事，惟屬實體法上之爭執，揆諸上開說明，並不得於非
    訟事件程序中為此爭執，抗告法院亦不得予以審究。從而，
    抗告意旨指摘原裁定不當，求予廢棄，為無理由，應予駁回
    。
五、據上論結，本件抗告為無理由，爰依非訟事件法第46條、第
    21條第2項、第24條第1項，民事訴訟法第495條之1第1項、
    第449條第1項、第78條，裁定如主文。
中    華    民    國    98    年    12    月    22    日
              民事第六庭審判長   法  官   朱漢寶
                                 法  官   蔡和憲
                                 法  官   許純芳
以上正本係照原本作成。
本裁定不得抗告。
中    華    民    國    98    年    12    月    22    日
                                 書記官   陳怡君

司法院資訊處製作；財團法人民間司法改革基金會備份。
